# 非同一控制下企业合并商誉

提问人：liugangqd 时间：2013-03-20 09:31:11
B公司 2011 年 2 月底经评估的可辨认资产负债的公允价值为 2000 万元， 2 月底账面价值 1900 万元； 8 月份A公司非同一控制下合并B公司支付对价 2000 万元，B公司 2 月至 8 月账面净亏损 300 万元，A公司年底合并报表是否要确认商誉 300 万元？

回答人：chenyiwei
从商誉的定义出发，商誉等于非同一控制下合并成本大于可辨认净资产的购买日公允价值份额的差额，因此本案例中合并成本2000 ，取得可辨认净资产公允价值 1700 ，应确认商誉 300 。但这种情况下确认的商誉到期末很可能已经发生减值。

提问人：很白很白 时间：2013-03-21 06:41:50
回复 chenyiwei 的帖子
购买日难道不需要重新评估?
使用 2 月份评估的价值持续计算到购买日可行么?

回答人：chenyiwei
购买日重新评估是最理想的结果，但实务中很可能不会这样做，而是按照基准日的评估结果延续计算到购买日，如果购买日距离基准日在一年以内，原评估报告尚未失效的话。